【裁判字號】    95,訴,1784
【裁判日期】    951017
【裁判案由】    返還消費借貸款
【裁判全文】
臺灣板橋地方法院民事判決              95年度訴字第1784號
原      告  臺灣中小企業銀行股份有限公司
法定代理人  己○○
訴訟代理人  戊○○
被      告  丁○○
            甲○○
            乙○○
上  列三人
共      同
訴訟代理人  丙○○    住臺北縣.
上列當事人間請求返還消費借貸款事件，本院於中華民國95年9
月28日言詞辯論終結，判決如下：
    主      文
被告丁○○、甲○○、乙○○應連帶給付原告新臺幣柒拾萬壹仟
壹佰捌拾陸元，及自民國九十五年四月六日起至清償日止，按年
息百分之三點六一五計算之利息，暨自民國九十五年五月七日起
至清償日止，其逾期在六個月以內者，按上開利率百分之十，逾
期超過六個月以上者，按上開利率百分之二十計算之違約金。
被告丁○○應給付原告新臺幣貳萬壹仟肆佰壹拾貳元，及其中新
臺幣貳萬零玖佰肆拾元自民國九十五年八月八日起至清償日止
，按年息百分之十七計算之之利息，並自民國九十五年八月八日
起至清償日止，按月計付逾期手續費新臺幣陸佰元。
訴訟費用由被告連帶負擔。
    事實及理由
壹、程序方面：
    按因契約涉訟者，如經當事人定有債務履行地，得由該履行
    地之法院管轄。又當事人得以合意定第一審管轄法院。但以
    關於由一定法律關係而生之訴訟為限。民事訴訟法第12、24
    條第1 項定有明文。兩造之簽立之青年創業貸款契約第14條
    約明以本院為第一審管轄法院，本院自得就本件消費借貸及
    連帶保證之法律關係管轄並審理之。
貳、實體方面：
一、原告起訴主張：
(一)被告丁○○於民國（下同）93年4 月27日邀同被告甲○○、
    乙○○為連帶保證人，向原告借款新臺幣（下同）1,000,00
    0 元，借款期間自93年5 月6 日起至99年5 月6 日止，約定
    利息為按郵政儲金二年期定期儲金機動利率加1.45% 機動計
    息，並約定未依約清償本息時，除按約定利率計付遲延利息
    外，其逾期在6 個月以內者，按上開利率之一成，逾期在6
    個月以上者，按上開利率之二成加計違約金。惟因被告丁○○於95年4 月6 日起即未依約付息，迭經催討，迄未清償，
    依兩造所定授信約定書第5 條約定，上述借款已視同到期，
    債務人已喪失期限利益應立即全部償還借款。為此爰依民法
    借貸及連帶保證之法律關係，訴請被告丁○○、甲○○、乙○○連帶給付。
(二)被告丁○○於93年5 月間向原告申請國際信用卡，並簽立國
    際信用卡約定條款在案，旋即持用核發之信用卡一張（卡號
    ：0000000000000000）簽帳消費。詎料被告丁○○自95年5
    月起即未依約定條款按期繳款，該系爭信用卡經原告依約定
    條款第21條規定逕予停用，其全部債務視為到期。為此爰依
    民法消費借貸之法律關係，訴請被告丁○○給付。
(三)聲明：求為判決如主文第1項、第2項所示。
二、被告對於原告上開主張之事實並不爭執，惟主張無法給付上
    開款項。
三、原告主張之上開事實，業據提出青年創業貸款契約、借據、
    利率影本各1 紙、授信約定書影本3 紙、國際信用卡申請書
    、信用卡約定書影本各1 紙及信用卡電腦連線作業查詢單1
    紙等為證，而被告對此亦不爭執，自堪信原告主張為真實。
四、從而，原告依消費借貸及連帶保證之法律關係，分別請求被
    告丁○○、甲○○、乙○○連帶給付及被告丁○○給付如主
    文第1 項、第2 項所示之本金、利息及違約金，為有理由，
    應予准許。
五、結論：本件原告之訴為有理由，依民事訟法第85條第2 項，
    判決如主文。
中    華    民    國    95    年    10    月    17    日
                  民事第二庭  法  官  潘  長  生
以上正本係照原本作成。
如對本判決上訴，須於判決送達後20日內向本院提出上訴狀。
中    華    民    國    95    年    10    月    17    日
                              書記官  許 清 琳


司法院資訊處製作；財團法人民間司法改革基金會備份。
